【裁判字號】    99,易,1112
【裁判日期】    990726
【裁判案由】    竊盜
【裁判全文】
臺灣臺中地方法院刑事判決              99年度易字第1112號
公  訴  人  臺灣臺中地方法院檢察署檢察官
被      告  乙○○
上列被告因竊盜案件，經檢察官提起公訴（99年度偵字第4730號
），本院判決如下：
    主    文
乙○○踰越安全設備竊盜，累犯，處有期徒刑玖月。
    犯罪事實
一、乙○○於民國（下同）97年間因竊盜案件，經本院判處有期
    徒刑8月確定，於98年2月19日縮刑期滿執行完畢。詎其仍不
    知悔改，復意圖為自己不法之所有，於98年12月14日凌晨1
    時20分許，騎乘其所有車牌號碼P2E-695號重型機車，至臺
    中市○區○○路268巷41號1樓丙○○之父所購入而尚未經丙
    ○○入住之屋宅前，趁無人看守注意之際，以攀爬踰越窗戶
    左上方窗口之安全設備方式進入屋內後，先將大門開啟，並
    將其所騎乘之上開機車牽入屋內，然後將丙○○所有放置在
    客廳之大同洗衣機1台及放置在房間內之奇美液晶電視32型1
    台【計價值約新台幣（下同）54000元】，分別搬上上開機
    車後座加以綑綁，得手後，隨即騎乘上開機車逃逸。旋於同
    日凌晨3時30分許，將所竊得上開液晶電視、洗衣機載至臺
    中市○○路與東光路口附近跳蚤市場內，分別以5000元、60
    00元之代價，出售予真實姓名、年籍不詳之2名中年男子，
    得款後供己花用。嗣經丙○○發現遭竊後報警處理，經警調
    閱監視錄影系統而循線查獲上情。
二、案經臺中市警察局第一分局報請臺灣臺中地方法院檢察署檢
    察官偵查起訴。
    理    由
一、按被告以外之人（包括證人、鑑定人、告訴人、被害人及共
    同被告等）於審判外之陳述雖不符刑事訴訟法第159條之1至
    之4等4條之規定，而經當事人於審判程序同意作為證據，法
    院審酌該言詞陳述或書面陳述作成時之情況，認為適當者，
    亦得為證據；當事人、代理人或辯護人於法院調查證據時，
    知有刑事訴訟法第159條第1項不得為證據之情形，而未於言
    詞辯論終結前聲明異議者，視為有前項之同意，同法第159
    條之5定有明文。立法意旨在於傳聞證據未經當事人之反對
    詰問予以核實，原則上先予排除。惟若當事人已放棄反對詰
    問權，於審判程序中表明同意該等傳聞證據可作為證據；或
    於言詞辯論終結前未聲明異議，基於尊重當事人對傳聞證據
    之處分權，及證據資料愈豐富，愈有助於真實發見之理念，
    且強化言詞辯論主義，使訴訟程序得以順暢進行，上開傳聞
    證據亦均具有證據能力。查檢察官、被告對於本案卷內相關
    證人之證述、文書卷證資料，並未就有合於刑事訴訟法第15
    9條第1項不得為證據之情形於本院言詞辯論終結前聲明異議
    ，且上述證人之證述、文書卷證資料亦經本院於審理期日逐
    一提示、朗讀，並告以要旨，本院覆審酌相關證人證述筆錄
    製成、文書卷證資料取得，並無證據顯示有何違背程式規定
    情事，依據上述之說明，均應具有證據能力。
二、上揭犯罪事實，業據被告乙○○於警詢、偵查中及本院審理
    時均坦承不諱，核與證人即被害人丙○○於警詢時指證訴之
    情節相符，並有監視錄影系統翻拍照片4張、車牌號碼P2E-6
    95號重型機車車籍查詢─基本資料詳細畫面1紙、臺中市警
    察局第一分局現場勘查報告、被害人住處現場照片13張附卷
    可憑，足見被告之自白與事實相符。本案事證明確，被告加
    重竊盜犯行堪以認定。至於被告所進入行竊之處所，係被害
    人丙○○之父所購入而尚未經丙○○入住之屋宅，此經被害
    人丙○○於警詢時指陳在卷，尚難稱係刑法加重竊盜罪所謂
    之「住宅」，亦非「現有人居住之建築物」，併此敘明。
三、按刑法第321條第1項第2款之「門扇」專指門戶而言，而所
    謂「其他安全設備」，指門扇牆垣以外，依通常觀念足認防
    盜之一切設備而言，如門鎖、窗戶、房間門或通往陽臺之門
    亦屬之。核被告乙○○於上開時地，以攀爬踰越窗戶左上方
    窗口之安全設備方式進入屋內，竊取被害人上開物品之所為
    ，係犯刑法第321條第1項第2款之踰越安全設備竊盜罪。查
    被告於97年間因竊盜案件，經本院判處有期徒刑8月確定，
    於98年2月19日縮刑期滿執行完畢，有臺灣高等法院被告前
    案紀錄表附卷可稽，其於5年內故意再犯本件有期徒刑以上
    之罪，為累犯，應依法加重其刑。爰審酌被告有多次竊盜前
    科（見卷附臺灣高等法院被告前案紀錄表），猶不知悔改，
    復犯本件加重竊盜，及其犯罪之動機、目的、手段，所竊取
    物品價值，對社會所生危害，尚未與被害人達成和解賠償損
    害，與犯罪後坦承犯行，態度尚稱良好等一切情狀，量處如
    主文所示之刑，以示懲儆。
四、據上論斷，應依刑事訴訟法第299條第1項前段，刑法第321
    條第1項第2款、第47條第1項，判決如主文。
本案經檢察官甲○○到庭執行職務。
中    華    民    國    99    年    7     月    26    日
                  刑事第九庭    法  官  朱光國
以上正本證明與原本無異。
如不服本判決應於收受判決後10日內向本院提出上訴書狀，並應
敘述具體理由；其未敘述上訴理由者，應於上訴期間屆滿後20日
內向本院補提理由書（均須按他造當事人之人數附繕本）「切勿
逕送上級法院」。
                                書記官  巫偉凱
中    華    民    國    99    年    7     月    26    日
附錄論罪科刑法條
刑法第321條第1項第2款：
犯竊盜罪而有左列情形之一者，處6月以上、5年以下有期徒刑：
二、毀越門扇、牆垣或其他安全設備而犯之者。

司法院資訊處製作；財團法人民間司法改革基金會備份。
